臺灣彰化地方法院刑事判決　　　　　　　 96年度訴字第817號
公　訴　人　臺灣彰化地方法院檢察署檢察官
被　　　告　甲○○
　　　　　　　　　　號
　　　　　　　　　（現另案於臺灣彰化監獄彰化分監執行中）
上列被告因毒品危害防制條例，經檢察官提起公訴（96年度毒偵
字第1765號），被告於準備程序中自白犯罪，本院行簡式審判，
茲判決如下：
    主  文
甲○○施用第一級毒品，累犯，處有期徒刑壹年壹月，扣案之注
射針筒壹支（內有液體海洛因）、海洛因殘渣袋壹個，均沒收銷
燬之。扣案之橡皮管壹條沒收之。
    事實及理由
一、犯罪事實：
  (一)甲○○有多次施用毒品前科，經強制戒治後，於民國（下同
    ）91年8月9日執行完畢釋放。又曾因施用毒品，經本院（93
    年度訴字第1754號判決）判處有期徒刑7月，94年12月16日
    執行完畢出監。又因施用毒品罪，95年12月21日經本院（95
    年度訴字第1928號）判處有期徒刑8月（96年4月16日始入監
    執行）。
  (二)甲○○明知自己前次所犯毒品案件，甫判決確定，尚未接受
    執行，竟仍不知戒除毒癮，基於施用第一級毒品海洛因之犯
    意，於96年4月6日上午10時，在其位於彰化縣芬園鄉○○村
    ○○路○段758巷16號之住所附近，以針筒注射方式，施用第
    一級毒品海洛因1次。嗣為警於96年4月9日15時40分許，在
    彰化縣芬園鄉○○村○○路○段93巷124號「永清宮」查獲，
    並扣得滲有第一級毒品海洛因溶液注射針筒1支、橡皮管1條
    及海洛因殘渣袋1個。採尿送驗呈現「可待因、嗎啡」之陽
    性反應
二、認定事實之證據及理由：
  (一)被告於警訊、本院準備程序中之自白。
  (二)彰化縣警察局彰化分局委託檢驗尿液代號與真實姓名對照認
    證單，證明被告接受採尿送驗之事實。
  (三)詮昕科技股份有限公司濫用藥物尿液檢驗報告書1份（96年
    度毒偵字第1765號卷第37頁），證明被告驗尿呈現「嗎啡、
    可待因」之陽性反應。按行政院衛生署管制藥物管理局93年
    7月16日管檢字第0930006199號函示意見：「依據Clark's
    Analysis of Drugs and Poisons一書第三版之記載：...
    第一級毒品海洛因亦可代謝成嗎啡，且海洛因常見含有少量
    6-乙醯可待因雜質成分，該成分可代謝為可待因及嗎啡。
    ... 」（參照行政院衛生署管制藥品管理局發行「濫用藥物
    檢驗相關解釋彙編」P.14）故可證明被告因施用海洛因而同
    時檢出「可待因、嗎啡」陽性反應。
  (四)臺灣高等法院被告全國前案紀錄表，全國施用毒品案件紀錄
    表，證明被告於觀察勒戒、強制戒治後五年內再犯本罪。
  (五)被告自白核與事實相符，足堪採信。本件事證明確，被告施
    用第一、二級毒品犯行，已可認定。
三、論罪科刑：
  (一)核被告所為，係犯毒品危害防制條例第10條第1項之施用第
    一級毒品罪。被告持有毒品之低度行為，應為施用之高度行
    為所吸收，不另論罪。
  (二)被告有事實欄內之徒刑執行經過，此有臺灣高等法院被告全
    國前案紀錄表可稽，其受此有期徒刑執行完畢後，五年以內
    故意再犯有期徒刑以上之罪，應依累犯規定，各加重其刑。
  (三)量刑審酌：被告有多項前科，素行不佳，被告94年入監檢查
    時，就已經知道自己因濫用針筒而感染重病，而出監後竟不
    知愛惜身體，不知珍惜有限之時光，一再施用毒品，尤其在
    前次毒品罪經判刑之後，依然故我地施用毒品，將司法判決
    視為無物，其既然不能戒除毒品，又自暴自棄缺乏覺醒，有
    必要施以較長刑期之拘禁，將被告隔離於無毒品之環境中，
    俾其戒除毒癮。再審酌被告已離婚，育有一子由被告父母照
    顧中，被告目前從事怪手操作工作，犯罪後坦承犯行，態度
    尚屬良好等一切情狀，量處如主文所示之刑。
  (四)扣案之注射針筒一支（內有液體海洛因）、海洛因殘渣袋一
    個，因沾染毒品後無法徹底分離，應併依毒品危害防制條例
    第18條第1項沒收之。又扣案之橡皮管壹條，乃是以醫療用
    品代替作為施用毒品之工具，被告亦承認為其所有，應依刑
    法第38條第1項第2款沒收之。
  (五)公訴意旨另以：被告自「96年4月6日上午10時起至96年4月9
    日17時50分」，多次施用海洛因，均違反毒品危害防制條例
    第10條第1項云云。然按刑事訴訟法第156 條第2項規定，被
    告之自白，不得作為有罪判決之唯一證據，仍應調查其他必
    要之證據，以察其是否與事實相符。檢察官指控被告施用毒
    品多次，除了本院認定有罪之96年4月6日上午10時一次施用
    犯行外，其餘均欠缺其他補強證據，不足以認定犯罪成立。
    惟檢察官認為此部分與前述有罪部分，屬於「集合犯」之概
    括一罪關係，本院不另為無罪諭知，併此敘明。
四、適用法律：
  (一)程序法方面：刑事訴訟法第273條之1、第310條之2、第454
    條第1項。
  (二)實體法方面：毒品危害防制條例第10條第1項、第18條第1項
    前段，刑法第11條前段、第47條第1項、第38條第1項第2款
    。
本案經檢察官鮑慧忠到庭執行職務。
中　　華　　民　　國　　96　　年　　5  　月　　30  　日
                  刑事第三庭    法  官  葉明松
以上正本證明與原本無異。
如不服本判決，應於判決送達後10日內，向本院提出上訴狀（須
附繕本）。
中　　華　　民　　國　　96　　年　　5  　月　　30  　日
                                書記官  于淑真
附錄本案論罪法條：
毒品危害防制條例第10條
施用第一級毒品者，處6月以上5年以下有期徒刑。
施用第二級毒品者，處 3 年以下有期徒刑。
毒品危害防制條例第18條
查獲之第一、二級毒品及專供製造或施用第一、二級毒品之器具
，不問屬於犯人與否，均沒收銷燬之；查獲之第三、四級毒品及
製造或施用毒品之器具，無正當理由而擅自持有者，均沒入銷燬
之。但合於醫藥、研究或訓練之用者，得不予銷燬。
前項合於醫藥、研究或訓練用毒品或器具之管理辦法，由法務部
會同行政院衛生署定之。
